臺灣新北地方法院刑事判決
111年度審易字第566號
公  訴  人  臺灣新北地方檢察署檢察官
被      告  陳星宏


上列被告因妨害自由等案件，經檢察官提起公訴（111年度偵緝
字第564號），被告於本院準備程序進行中，就被訴事實為有罪
之陳述，經本院告知簡式審判程序之旨，並聽取當事人之意見後
，裁定依簡式審判程序審理，判決如下：
    主  文
陳星宏犯毀損他人物品罪，處拘役伍拾日，如易科罰金，以新臺
幣壹仟元折算壹日。扣案之木棍壹支沒收。
    事  實
一、陳星宏於民國110年4月2日10時43分許，在新北市○○區○○○路
    00巷00號前，因養狗問題與鄰居葉秀蓮發生爭吵，葉秀蓮之
    夫吳餘明聽聞後出門查看，亦與陳星宏發生爭執，陳星宏竟
    基於恐嚇及毀損之犯意，向吳餘明恫稱：「要你們全家死得
    很難看」等語，復持木棍敲擊吳餘明使用停放在上址前之車
    號0000-00號自用小客車（登記車主為葉秀蓮），造成該車
    鈑金凹陷損壞不堪使用，足以生損害於該車實際使用人吳餘
    明，亦使吳餘明心生畏懼，致生危害於其安全。
二、案經吳餘明訴由新北市政府警察局蘆洲分局報告臺灣新北地
    方檢察署檢察官偵查起訴。
　　理  由
一、按除被告所犯為死刑、無期徒刑、最輕本刑為3年以上有期
    徒刑之罪或高等法院管轄第一審案件者外，於第一次審判期
    日前之準備程序進行中，被告先就被訴事實為有罪之陳述時
    ，審判長得告知被告簡式審判程序之旨，並聽取當事人、代
    理人、辯護人及輔佐人之意見後，裁定進行簡式審判程序，
    刑事訴訟法第273條之1第1項定有明文。經核本件被告所犯
    係死刑、無期徒刑、最輕本刑為3年以上有期徒刑以外之罪
    ，其於準備程序中就被訴之事實為有罪陳述，經法官告知簡
    式審判程序之旨，並聽取公訴人及被告之意見後，本院爰依
    首揭規定，裁定改依簡式審判程序進行審理，合先敘明。
二、上揭犯罪事實，業據被告陳星宏於本院審理時坦承不諱，核
    與證人即告訴人吳餘明、證人葉秀蓮於警詢及偵查中證述之
    情節相符，復有車輛詳細資料報表、漢好汽車有限公司估價
    單、新北市政府警察局蘆洲分局蘆洲派出所受（處）理案件
    證明單、受理各類案件紀錄表各1份、案發現場暨車損照片2
    0張、監視器錄影畫面擷圖4張（見偵卷第35頁、第37頁、第
    39頁至第57頁、第59頁至第61頁、第63頁、第65頁）附卷可
    資佐證，足認被告前開自白與事實相符，應可採信。本件事
    證明確，其犯行堪予認定，應依法論科。
三、論罪科刑：
  ㈠核被告所為，係犯刑法第305條之恐嚇危害安全罪及同法第35
    4條之毀損他人物品罪。
  ㈡按刑法上一行為而觸犯數罪名之想像競合犯存在之目的，在
    於避免對於同一不法要素予以過度評價，其所謂「同一行為
    」係指所實行者為完全或局部同一之行為而言。因此刑法修
    正刪除牽連犯之規定後，於修正前原認屬於方法目的或原因
    結果之不同犯罪，其間果有實行之行為完全或局部同一之情
    形，應得依想像競合犯論擬（最高法院97年度台上字第3494
    號判決意旨可資參照）。準此，被告於與告訴人爭執過程中
    ，先出言恫嚇告訴人，其後復持木棍毀損告訴人使用之上開
    車輛，乃係以一行為犯恐嚇危害安全、毀損他人物品2罪，
    為想像競合犯，應依刑法第55條規定，從一重之毀損他人物
    品罪處斷。公訴意旨認從一重應論以恐嚇危害安全罪，容有
    誤會，附此敘明。
　㈢爰審酌被告僅因養狗問題與鄰居發生爭執，未能理性控制情
    緒，竟出言恫嚇告訴人並毀損其實際使用之車輛，所為應予
    非難，兼衡其犯罪之動機、目的、手段、告訴人所受損失，
    及被告國中畢業之智識程度、離婚，自陳從事水果販賣、需
    扶養1名年幼子女、經濟狀況勉持之生活情形（見被告個人
    戶籍資料、本院卷第98頁）等一切情狀，量處如主文所示之
    刑，並諭知易科罰金之折算標準。
四、被告毀損上開車輛所使用之木棍1支，係被告自住處取出且
    業經警方扣案等節，業據告訴人吳餘明、證人葉秀蓮陳明在
    卷（見偵卷第10頁、第20頁、第87頁；本院卷第41頁），並
    有現場照片在卷可參（見偵卷第45頁、第57頁），為被告所
    有供本案犯罪所用之物，應依刑法第38條第2項前段規定宣
    告沒收。
據上論斷，應依刑事訴訟法第273條之1第1項、第299條第1項前
段，判決如主文。
本案經檢察官蔡景聖提起公訴，檢察官林亭妤到庭執行職務。
中　　華　　民　　國　　111 　年　　7 　　月　　19　　日
                  刑事第二十三庭  法 官  藍海凝
上列正本證明與原本無異。
如不服本判決，應於判決送達後20日內敘明上訴理由，向本院提
出上訴狀 (應附繕本) ，上訴於臺灣高等法院。其未敘述上訴理
由者，應於上訴期間屆滿後20日內向本院補提理由書「切勿逕送
上級法院」。
                                  書記官  彭姿靜
中　　華　　民　　國　　111 　年　　7 　　月　　21　　日
附錄本案論罪科刑法條全文：
中華民國刑法第305條
以加害生命、身體、自由、名譽、財產之事恐嚇他人，致生危害
於安全者，處2年以下有期徒刑、拘役或9千元以下罰金。
中華民國刑法第354條
毀棄、損壞前二條以外之他人之物或致令不堪用，足以生損害於
公眾或他人者，處2年以下有期徒刑、拘役或1萬5千元以下罰金
。